臺灣高等法院民事判決
107年度上字第1474號
上  訴  人  廣毅國際工程有限公司

法定代理人  林益盛
訴訟代理人  楊嘉馹律師
複 代理 人  姜義贊律師
上  訴  人  亞翔工程股份有限公司

法定代理人  姚祖驤
訴訟代理人  蘇琬鈺律師
上列當事人間請求給付工程款事件，兩造對於中華民國107年10
月26日臺灣臺北地方法院105年度建字第363號第一審判決，各自
提起上訴，本院於110年3月16日言詞辯論終結，判決如下：
    主  文
原判決關於命亞翔工程股份有限公司給付廣毅國際工程有限公司
逾新臺幣壹佰柒拾玖萬柒仟陸佰玖拾貳元本息部分，及該部分假
執行之宣告，暨訴訟費用之裁判均廢棄。
上開廢棄部分，廣毅國際工程有限公司在第一審之訴及假執行之
聲請均駁回。
亞翔工程股份有限公司之其餘上訴。
廣毅國際工程有限公司之上訴駁回。
第一、二審訴訟費用由亞翔工程股份有限公司負擔百分之六十五
，餘由廣毅國際工程有限公司負擔。
    事實及理由
一、上訴人廣毅國際工程有限公司（下稱廣毅公司）主張：對造
    上訴人亞翔工程股份有限公司（下稱亞翔公司）標得「日月
    光中壢廠8樓產線擴充工程」後，將其中「空調水管配管工
    程」（下稱系爭工程）分包由伊施作，兩造於民國104年3月
    12日簽訂分包工程合約書（下稱系爭契約），約定總價新臺
    幣（下同）400萬元（未稅，未註明含稅者均為未稅）。亞
    翔公司曾於104年4月7日向伊追加「製程PCW配管安裝工程」
    （下稱PCW追加工程），單價82萬元，復於104年4月27日向
    伊追加「水洗及黑鐵銲接等工程」（下稱黑鐵追加工程）。
    兩造嗣於104年5月5日開會（下稱系爭會議）決議切包，切
    包部分由亞翔公司另覓其他廠商施作，並於104年8、9月間
    完成結算，亞翔公司尚應給付伊274萬4,100元工程款。伊已
    於104年9月25日開立發票請領部分款項，詎亞翔公司收受發
    票後，竟於104年11月30日通知華南商業銀行取消付款等情
    。爰依系爭契約第5條第2項約定、民法第511條但書規定，
    求為命亞翔公司給付274萬4,100元及自104年12月1日起算法
    定遲延利息之判決（原審判決亞翔公司應給付廣毅公司216
    萬5,280元本息，並駁回廣毅公司其餘之訴。兩造各自就敗
    訴部分提起上訴）。上訴聲明：㈠原判決關於駁回廣毅公司
    下列第㈡項之訴及其假執行之聲請部分均廢棄；㈡亞翔公司應
    再給付廣毅公司54萬8,820元，及自104年12月1日起至清償
    日止，按週年利率5％計算之利息；㈢願供擔保請准宣告假執
    行。
二、亞翔公司則以：兩造於系爭會議合意之內容，係廣毅公司施
    工延誤工期，伊為配合進度及施工需要，依系爭契約第11條
    第2項約定，代僱工協助廣毅公司施作，並非合意終止系爭
    契約，伊亦非依民法第511條本文規定單方終止系爭契約。
    嗣經兩造完成結算，廣毅公司完成系爭工程193萬9,721元、
    PCW追加工程64萬5,659元、黑鐵追加工程15萬8,720元，合
    計274萬4,100元，但應扣抵：①切包部分增加支出費用107萬
    5,128元、②轉分包衍生管理費47萬2,654元、③逾期違約金54
    萬8,820元、④環境安全衛生缺失罰款3萬元，伊僅應給付15
    萬4,118元等語，資為抗辯。上訴聲明：㈠原判決關於命亞翔
    公司給付部分及該部分假執行之宣告均廢棄；㈡上開廢棄部
    分，廣毅公司在第一審之訴及假執行之聲請均駁回。
三、亞翔公司於104年3月12日與廣毅公司簽訂系爭契約，約定由
    廣毅公司以含稅總價420萬元，向其承攬施作系爭工程，並
    於104年4月7日、同年月27日，分別向廣毅公司追加PCW追加
    工程、黑鐵追加工程；兩造於104年5月5日系爭會議，同意
    就系爭工程及PCW追加工程中，關於9樓B區DCC盤管配管等部
    分切包，切包部分由亞翔公司另行分包其他廠商施作完成；
    除切包部分外，廣毅公司已施作完成，並經兩造結算確認實
    際完成之金額為系爭工程193萬9,721元、PCW追加工程64萬5
    ,659元、黑鐵追加工程15萬8,720元，合計274萬4,100元等
    事實，為兩造所不爭執（見本院卷一第209頁），堪信屬實
    。廣毅公司請求給付工程款，為亞翔公司以前詞所拒。茲就
    爭點論述如下：
　㈠兩造於系爭會議協議切包之性質，並非合意終止系爭契約，
    亦非亞翔公司依民法第511條本文規定單方終止系爭契約，
    而是重申確認系爭契約第11條第2項約定辦理：
　⒈解釋契約，應於文義上及論理上詳為推求，以探求當事人立
    約時之真意，並通觀契約全文，斟酌訂立契約當時及過去之
    事實、交易上之習慣等其他一切證據資料，本於經驗法則及
    誠信原則，從契約所根基之原因事實、主要目的、經濟價值
    、社會客觀認知及當事人所欲表示之法律效果，作全盤之觀
    察，以為判斷之基礎。
　⒉兩造於104年5月5日就系爭工程之「9F工進事項」開會，會議
    紀錄記載決議內容為：「⒈…PCW-5/20完成…⒉配合業主需求日
    5/11完成，因廣毅施工人員不足，亞翔將A區/B區進度工作
    分割，A區→廣毅5/15完成，B區→亞翔切包另發勞務廠商，費
    用待確認後告知」、「廣毅補充說明：⒈目前施工於A區可完
    成時間為5/15。⒉B區因無法滿足亞翔完工要求，因此協議後
    同意亞翔切包，費用於廣毅原則為以合約單價基礎扣款」等
    詞（見原審卷一第36頁）。兩造固不爭執該日之會議係達成
    「9樓B區DCC盤管配管等部分切包」之合意，業如前述，然
    廣毅公司主張亞翔公司係依民法第511條本文規定單方終止
    或與其合意終止系爭契約之全部或一部云云，為亞翔公司所
    否認，細繹會議紀錄全文未使用任何終止或解除系爭契約之
    用語，而是協議由亞翔公司就該切包部分另覓廠商施作，再
    從廣毅公司之工程款中扣除；且該日切包後，兩造曾於104
    年9月24日辦理估驗計價，估驗計價單所載系爭工程及PCW追
    加工程之「合約金額」欄仍為原約定總價400萬元及82萬元
    （見原審卷一第73至74頁），核與終止（部分）契約後之估
    驗計價常見修正工程項目、契約價金之工程慣例不符；復佐
    以系爭契約第11條「施工人員、施工機具、器具、材料與設
    備調派」第2項約明：「本工程進行期間，如為配合進度或
    因施工需要、或有延誤工期情事，甲方（即亞翔公司，下同
    ）得要求乙方（即廣毅公司，下同）增加施工人力或加班趕
    工，乙方應遵從甲方指示照辦，不得推諉拒絕或要求加價，
    否則甲方得逕行暫停給付工程款，直到乙方改善為止；甲方
    亦得不另行通知乙方而視情況自行僱工趕工，另行僱工之必
    要性及人員數量之合理性，由甲方認定，甲方因此所發生之
    費用，概由乙方負擔並可自應付乙方工程款中扣抵。」等詞
    （見原審卷一第10頁背面），可見系爭工程如有延誤工期、
    配合進度或其他施工需要，亞翔公司得自行僱工趕工並自應
    付廣毅公司之工程款中扣抵等情以觀，應可認兩造於系爭會
    議所為切包之協議，並非合意終止系爭契約，亦非亞翔公司
    依民法第511條本文規定單方終止系爭契約，而係兩造重申
    確認系爭契約第11條第2項約定之意旨，由亞翔公司就切包
    部分自行僱工施作趕工，並於應給付廣毅公司之工程款中扣
    除。
　㈡廣毅公司請求系爭工程及追加工程之工程款274萬4,100元，
    應扣抵切包增加支出費用91萬6,408元及環境安全衛生缺失
    罰款3萬元，其餘部分不得扣抵：
　⒈亞翔公司得扣抵切包增加支出費用91萬6,408元：
    ⑴亞翔公司抗辯：兩造於系爭會議協議切包後，伊委由其他
      廠商施作之項目及費用包含：分包由訴外人常吉無塵室科
      技有限公司（下稱常吉公司）施作之「空調水管DCC盤管
      配管工程」，契約價金180萬元；分包由訴外人富利荃工
      程有限公司（下稱富利荃公司）施作之「MAU機房設備冰
      水配管安裝工程」，契約價金145萬元（議價前為173萬8,
      880元，議價後為145萬元）；其中「RO及水洗機系統」9
      萬8,972元（富利荃公司議價前估價11萬8,690元，按議價
      前、後之比例〈1,450,000/1,738,880元＝0.83387〉計算）
      【計算式：118,690×0.83387＝98,972，元以下四捨五入】
      與系爭工程無涉，經扣除後合計315萬1,028元【計算式：
      1,800,000＋1,450,000－98,972＝3,151,028】等情，業據提
      出常吉公司之相關單據（即訂購單、估驗計價單、付款申
      請單、統一發票，見原審卷一第81至82頁、本院卷二第12
      1頁）、富利荃公司之相關單據（即訂購單、分包工程議
      價記錄、估驗計價單、工程估價單、付款申請單、統一發
      票（見原審卷一第83至88頁、第131至134頁、本院卷二第
      123頁）為憑，並據證人即亞翔公司工程師鍾興財結證屬
      實（見原審卷一第165頁背面、第166頁），足見亞翔公司
      所辯可採，其確於切包後委由其他廠商施作分包工程，且
      已實際支付金額合計315萬1,028元。
    ⑵兩造均不爭執切包部分僅包含系爭工程及PCW追加工程，不
      含黑鐵追加工程，且系爭工程及PCW追加工程之原契約總
      價分別為400萬元、82萬元，已完成之金額分別為193萬9,
      721元、64萬5,659元等情，業如前述。故切包部分之原約
      定價金，應以上開原契約總價扣除已完成之金額，共計22
      3萬4,620元【計算式：（4,000,000－1,939,721）＋（820,
      000－645,659）＝2,234,620】。然就切包部分，亞翔公司
      另行分包其他廠商施作，共計支出315萬1,028元，亦如前
      述，故亞翔公司因切包額外支出之費用為91萬6,408元【
      計算式：3,151,028－2,234,620＝916,408】。至亞翔公司
      所辯切包額外支出之費用為107萬5,128元，觀其計算方式
      ，係於計算切包部分原約定價金時，扣除廣毅公司全部施
      作完成之金額274萬4,100元（見原審卷一第77頁）。然因
      黑鐵追加工程已由廣毅公司施作完成，且非切包之範圍等
      節，為兩造所不爭執，故黑鐵追加工程之金額15萬8,720
      元與切包無關，自不得額外扣除，亞翔公司此部分計算方
      式自非可取。
    ⑶廣毅公司雖主張：亞翔公司就切包部分轉分包其他廠商施
      工，竟超過原契約金額；常吉公司訂購單之訂購日期105
      年3月22日係在廣毅公司完工後，富利荃公司訂購單係在1
      04年5月5日切包前即簽約施工，均與常情不符；付款申請
      單、請款發票等資料所示之金額前後不一；工程保固切結
      書記載自104年10月20日起保固1年，該日自已驗收完成，
      該2公司請款日期在其後並不合理，可見相關單據與系爭
      工程切包無關或為拼湊、偽造云云。然查：
　　　①依系爭會議之會議記錄右下方所載「廣毅公司立場」已
        敘明切包原因為廣毅公司無法滿足亞翔公司完工需求所
        致（見原審卷一第36頁），且系爭工程完工期限在即，
        亞翔公司就廣毅公司未完成之工作切包另行招標採購，
        應屬時間緊迫之急件，亦須顧及不同廠商間之介面整合
        工作，故轉分包支付之工程費用較原契約金額為高，符
        合工程慣例與常情，並無不合理之處。
　　　②常吉公司係於104年4月28日即已開始進場施工（見原審
        卷一第97頁），嗣於105年3月22日始簽署訂購單（見原
        審卷一第81頁），此時間差異係因趕工而通知常吉公司
        先行施作再簽訂購單，業據證人鍾興財結證明確（見原
        審卷一第165頁背面），可見亞翔公司與常吉公司間之
        轉分包承攬契約，係先成立口頭約定隨即施作，事後再
        補簽訂購單等程序，並無違背工程慣例或常情。亞翔公
        司雖於系爭會議前之104年4月21日已就系爭工程B區切
        包部分與富利荃公司議價（見原審卷一第84頁），並於
        104年4月29日開始施作（見原審卷一第100頁），惟依
        系爭契約第11條第2項約定，亞翔公司得單方決定是否
        自行僱工趕工，無須經廣毅公司同意，故亞翔公司於10
        4年5月5日系爭會議前開始進行系爭工程代僱工施作之
        相關程序，亦無不合理之處。
　　　③常吉公司承攬施作部分均為切包部分，契約金額為180萬
        元（見原審卷一第81頁），含稅總價為189萬元【計算
        式：180×（1＋5％）＝1,890,000】，第1次計價費用為170
        萬1,000元（見本院卷二第121頁），此係轉分包契約含
        稅總價189萬元之90％【計算式：180×（1＋5％）×90％＝1,7
        01,000】，並無金額前後不符之處；富利荃公司承攬施
        作部分則分為切包部分之145萬元、與切包無關之129萬
        元（見原審卷一第85至88頁），合計為274萬元，含稅
        總價為287萬7,000【計算式：2,740,000×（1＋5％）＝2,8
        77,000】，故驗收尾款之付款申請單與統一發票所載金
        額28萬7,700元（見本院卷二第123頁），應係總承攬金
        額之10％，亦無金額前後矛盾可言。
　　　④亞翔公司於104年10月21日出具提交業主之工程保固切結
        書固記載「本工程自中華民國104年10月20日起，由本
        公司保固1年」（見原審卷一第226頁），惟亞翔公司於
        104年10月21日另出具之切結書記載「因本工程已階段
        性完工，並提供現場正常使用，懇請准予先行辦理後續
        工程款項支付，日後將全力配合驗收缺失改善」等語（
        見原審卷一第227頁），可見亞翔公司承攬施作「日月
        光中壢廠8樓產線擴充工程」，係採階段性完工，當各
        階段工程完工時，會就各階段完工部分出具階段性完工
        之工程保固切結書。況富利荃公司另有承包其他與系爭
        工程切包無涉之項目，業如前述，其結算請款時間自與
        系爭工程完工驗收時點無關。廣毅公司以前詞質疑轉分
        包契約及單據之真實性，均無可取。
    ⑷準此，亞翔公司因切包額外支出費用91萬6,408元而受有損
      害，得向廣毅公司請求賠償，並依系爭契約第11條第2項
      約定扣抵廣毅公司之工程款。
　⒉亞翔公司不得扣抵轉分包衍生管理費47萬2,654元：
　　⑴亞翔公司雖抗辯：伊為僱工趕工，額外安排人力處理轉分
      包招標採購作業，衍生之管理費用雖已內含於伊之人力資
      源成本，而難提出實際付款之單據，惟此費用係因廣毅公
      司遲延工程進度之可歸責事由所生之損害，參照一般工程
      實務慣例，考量系爭工程切包屬急件，且具專業性，施工
      地點又在業主已正常運作之管制區，環安衛教及施工人員
      之進出管理，均須從嚴辦理及執行，致運輸及施工管理之
      成本較高，參酌其間接成本及合理利潤，依民事訴訟法第
      222條第2項規定，以切包部分直接工程費315萬1,028元之
      15％計算管理費47萬2,654元，應屬合理云云。
　　⑵當事人已證明受有損害而不能證明其數額或證明顯有重大
      困難者，法院應審酌一切情況，依所得心證定其數額，民
      事訴訟法第222條第2項固有明文。然如當事人未證明受有
      損害，或縱受有損害，但非不能證明損害數額或證明顯有
      重大困難者，即無該條規定之適用。觀之證人即廣毅公司
      總經理李再生結證稱：「（問：兩造於該次會議〈即系爭
      會議〉有無討論被告〈即亞翔公司，下同〉切包部分支出費
      用或轉分包所生之管理費，應如何處理？）沒有。」、「
      （問：兩造結算時，有無約定被告就切包部分所支出之費
      用或轉分包所生之管理費，應如何處理？）沒有。」等語
      （見原審卷一第159頁正、反面），可見兩造於系爭會議
      協議切包時，就亞翔公司後續代僱工施作切包部分所生管
      理費之負擔，未有相關約定；亞翔公司亦自承分包作業所
      生之管理費均已內含於其人力資源成本中（見本院卷二第
      203頁），復未提出單據證明其額外支出轉分包之管理費
      ，自無管理費之損害可言，亦無從依民事訴訟法第222條
      第2項規定，以轉分包直接工程費15％酌定損害數額。
　　⑶準此，亞翔公司未證明其因轉分包額外支出管理費而受有
      損害，自不得向廣毅公司請求賠償，並據以扣抵廣毅公司
      之工程款。
　⒊亞翔公司不得請求逾期違約金54萬8,820元：
    ⑴依系爭契約第4條「工程期限」第2項、第4項分別約定：「
      完工日期：乙方應於104年4月25日前洗管、測試、平衡及
      調整完成…」、「甲方得視實際需要及配合有關工程之進
      行，指示乙方分段或分期施工，乙方應配合甲方之指示並
      依甲方安排之工程進度，如期完成」（見原審卷一第7頁
      背面）；及第17條「逾期罰款」約定：「乙方應依本合約
      所規定之期限完工並驗收，如逾期未完工或驗收時，每逾
      期1日按本合約工程總價千分之5計付懲罰性違約金，甲方
      如有其他損害，乙方及連帶保證人亦應負責。罰款最高金
      額不得超過合約總價20％。」（見原審卷一第11頁背面）
      等詞以觀，可知兩造原約定系爭工程完工日為104年4月25
      日，且以「洗管、測試、平衡及調整完成」為完工之判斷
      標準，如逾期完工則每日按契約總價千分之5計算懲罰性
      違約金，但違約金上限為契約總價20％。
    ⑵亞翔公司雖抗辯：依系爭契約第4條第2項約定，系爭工程
      完工期限為104年4月25日，且以完成「洗管、測試、平衡
      及調整」等工作方屬完工，然廣毅公司遲至104年6月23日
      始測試完成，共計遲延59日，依系爭契約第17條約定，按
      廣毅公司實際完工總價274萬4,100元之千分之5計算，已
      達懲罰性違約金上限20％即54萬8,820元，得自伊應給付廣
      毅公司之工程款中扣抵云云。然依亞翔公司陳稱：系爭工
      程實際由兩造口頭溝通，依系爭契約第4條第4項約定，亞
      翔公司得視實際需要及配合工程之進行，指示廣毅公司施
      工，廣毅公司依約有配合亞翔公司指示並依亞翔公司安排
      之工程進度如期完成之義務等語（見本院卷二第114、115
      、204頁），廣毅公司對此並無異詞（見本院卷二第165頁
      ），可見兩造固曾於系爭契約第4條第2項約定104年4月25
      日為完工期限，但嗣已合意改以配合亞翔公司施工進度及
      其指示施作，而將系爭工程之工期變更為無確定期限，自
      不再受系爭契約第4條第2項約定完工期限之限制。
    ⑶清償期，除法律另有規定或契約另有訂定，或得依債之性
      質或其他情形決定者外，債權人得隨時請求清償，債務人
      亦得隨時為清償。給付無確定期限者，債務人於債權人得
      請求給付時，經其催告而未為給付，自受催告時起，負遲
      延責任，此觀民法第315條、第229條第2項前段規定甚明
      。故廣毅公司是否遲延完工，應由亞翔公司先行催告，若
      廣毅公司經催告仍未給付，始負遲延責任。又依兩造於系
      爭會議決議「⒈…PCW-5/20完成…⒉配合業主需求日5/11完成
      ，因廣毅施工人員不足，亞翔將A區/B區進度工作分割，A
      區→廣毅5/15完成，B區→亞翔切包另發勞務廠商，費用待
      確認後告知」之內容（見原審卷一第36頁），足徵亞翔公
      司已於系爭會議指示系爭工程A區應於104年5月15日完成
      、PCW追加工程應於104年5月20日完成，至其餘未指示之
      工程項目，則應於亞翔公司另行催告後，廣毅公司始負遲
      延責任。而證人李再生、廣毅公司技工唐亭豪均結證稱：
      系爭工程係於104年5月15日完工、PCW追加工程係於104年
      5月20日完工等語（見原審卷一第160頁背面、第253頁）
      ，可見就上開亞翔公司已指示完工期限之部分，廣毅公司
      均已如期完成，並無遲延可言。
    ⑷證人鍾興財雖結證稱：廣毅公司最後進場日為104年6月23
      日，其於104年5月底施作完成，亞翔公司就進行氣壓及水
      壓測試，至104年6月23日才結束測試等語（見原審卷一第
      164頁背面、第165頁），而可認廣毅公司於104年5月底僅
      係完成施作，但尚未完成測試、平衡及調整，故廣毅公司
      完工（即完成「洗管、測試、平衡及調整」等工作）日期
      應為104年6月23日。然兩造既已合意將系爭工程（含追加
      工程）之工期變更為配合亞翔公司施工進度及依其指示施
      作而屬無確定期限，亞翔公司須先就各階段工程完工期限
      對廣毅公司催告或指示，廣毅公司經催告或指示仍未遵期
      完工時，始負遲延責任，業如前述。又依系爭會議決議結
      果，除系爭工程A區應於104年5月15日完成、PCW追加工程
      應於104年5月20日完成外，其餘部分未經亞翔公司催告或
      指示，是以縱認廣毅公司於104年6月23日始完成「洗管、
      測試、平衡及調整」等工作，仍不能認定其遲延完工，自
      無須負擔遲延責任。
    ⑸準此，亞翔公司未證明廣毅公司遲延完工，自不得向廣毅
      公司請求賠償逾期違約金，並據以扣抵廣毅公司之工程款
      。
　⒋基上所陳，兩造均不爭執廣毅公司實際完成系爭工程193萬9,
    721元、PCW追加工程64萬5,659元、黑鐵追加工程15萬8,720
    元，合計274萬4,100元。又亞翔公司因切包增加支出費用91
    萬6,408元，業如前述，應由廣毅公司負損害賠償責任並扣
    抵其工程款，廣毅公司亦不爭執環境安全衛生缺失罰款3萬
    元應予扣抵（見本院卷一第209頁），且兩造均同意逕以本
    金扣抵（見本院卷二第335頁），依系爭契約第11條第2項約
    定，廣毅公司得依系爭契約之法律關係請求給付之工程款，
    應扣抵前揭91萬6,408元、3萬元，尚餘179萬7,692元【計算
    式：2,744,100－916,408－30,000＝1,797,692】。逾此金額之
    請求，則非有據。至廣毅公司雖另依民法第511條但書規定
    而為請求，然因亞翔公司未依民法第511條本文規定單方終
    止系爭契約，業如前述，廣毅公司此部分請求自不應准許。
　⒌給付有確定期限者，債務人自期限屆滿時起，負遲延責任。
    遲延之債務，以支付金錢為標的者，債權人得請求依法定利
    率計算之遲延利息。但約定利率較高者，仍從其約定利率。
    應付利息之債務，其利率未經約定，亦無法律可據者，週年
    利率為5％，此觀民法第229條第1項、第233條第1項、第203
    條規定甚明。亞翔公司已核算確認廣毅公司施作完成部分，
    自應依約給付尾款；且其原訂於104年11月30日給付廣毅公
    司217萬4,685元，卻臨時取消付款，有華南商業銀行104年1
    1月30日通知書可參（見原審卷一第19頁）。故廣毅公司主
    張自翌日即104年12月1日起算法定遲延利息，自屬有據。
四、綜上所述，廣毅公司依系爭契約之第5條第2項約定，請求亞
    翔公司給付179萬7,692元，及自104年12月1日起至清償日止
    ，按週年利率5％計算之利息，洵屬正當，應予准許；逾此範
    圍之請求，則屬無據，不應准許。原審就逾上開應准許部分
    ，為亞翔公司敗訴之判決，並為附條件准、免假執行之諭知
    ，容有未洽。亞翔公司上訴意旨指摘原判決此部分不當，求
    予廢棄改判，非無理由，爰由本院將原判決此部分廢棄，改
    判如主文第2項所示。至上開應准許部分，原審為亞翔公司
    敗訴之判決，並為附條件准、免假執行之諭知，上開不應准
    許部分，原審為廣毅公司敗訴之判決，並駁回其假執行之聲
    請，均無不合。兩造上訴意旨分別指摘原判決各該部分不當
    ，求予廢棄改判，均無理由，應分別駁回各該部分上訴。
五、本件事證已臻明確，兩造所為其餘攻擊、防禦及舉證，經本
    院審酌後，認與判決結論均無影響，爰不一一論列，附此敘
    明。
六、據上論結，本件亞翔公司上訴為一部有理由，一部無理由，
    廣毅公司上訴為無理由，依民事訴訟法第450條、第449條第
    1項、第79條，判決如主文。　
中　　華　　民　　國　 110  　年　　3 　 月　　 30　  日
                  民事第十八庭 
                        審判長法  官  黃明發
                              法  官  周美雲
                              法  官  賴彥魁
正本係照原本作成。
廣毅國際工程有限公司不得上訴。
亞翔工程股份有限公司如不服本判決，應於收受送達後20日內向
本院提出上訴書狀，其未表明上訴理由者，應於提出上訴後20日
內向本院補提理由書狀（均須按他造當事人之人數附繕本）上訴
時應提出委任律師或具有律師資格之人之委任狀；委任有律師資
格者，另應附具律師資格證書及釋明委任人與受任人有民事訴訟
法第466 條之1第1項但書或第2項所定關係之釋明文書影本。如
委任律師提起上訴者，應一併繳納上訴審裁判費。
中　　華　　民　　國　　110 　年　　4 　　月　　1 　　日
　　　　　　    　　　　　　　書記官　高瑞君　　
　　　　　　　　　　　　　
臺灣高等法院民事裁定
                                   107年度上字第1474號　本件判決主文欄第三項更正為「亞翔工程股份有限公司之其餘上訴駁回」。　　　　　　　　　　　　
中　　華　　民　　國　　110 　年　　4 　　月　　7 　　日
                  民事第十八庭 
                        審判長法  官  黃明發
                              法  官  周美雲
                              法  官  賴彥魁
正本係照原本作成。
如不服本裁定，應於收受送達後10日內向本院提出抗告狀，並繳
納抗告費新臺幣1千元。但如對本件判決已合法上訴，則本裁定
不得抗告。
中　　華　　民　　國　　110 　年　　4 　　月　　7 　　日
　　　　　　　　    　　　　　書記官  高瑞君